臺灣臺中地方法院刑事判決　
109年度易字第2677號
公  訴  人  臺灣臺中地方檢察署檢察官
被      告  沈美燕



            陳威廷



            陳威霖



上三人共同
選任辯護人  王國泰律師
被      告  申宗義


                    現另案於法務部○○○○○○○○○○○執行中
上列被告等因妨害自由等案件，經檢察官提起公訴（108年度偵
字第29566號），本院判決如下：
    主    文
丙○○共同犯強制罪，處有期徒刑陸月，如易科罰金，以新臺幣壹
仟元折算壹日。
庚○○共同犯強制罪，處有期徒刑陸月，如易科罰金，以新臺幣壹
仟元折算壹日。
辛○○共同犯強制罪，處有期徒刑陸月，如易科罰金，以新臺幣壹
仟元折算壹日。又共同犯傷害罪，處有期徒刑陸月，如易科罰金
，以新臺幣壹仟元折算壹日。應執行有期徒刑拾壹月，如易科罰
金，以新臺幣壹仟元折算壹日。
乙○○共同犯傷害罪，處有期徒刑陸月，如易科罰金，以新臺幣壹
仟元折算壹日。
    犯罪事實
一、壬○○(由本院另行審結)與丙○○係夫妻，庚○○、辛○○則係壬○○
    與丙○○之子。壬○○之女陳沛琄與戊○○原係男女朋友關係，陳
    沛琄於民國108年2月14日與戊○○相約蹺家，壬○○因而無法找
    到陳沛琄，且認為陳沛琄係遭戊○○帶走才未返家，嗣於108
    年2月24日下午5時許，壬○○因陳沛琄及戊○○已被尋獲，乃要
    求戊○○之父己○○帶著戊○○至壬○○位於臺中市○區○○○○街00號
    談判說明，於同日晚間9時許，己○○與其妻温曉晴及其等之
    子戊○○前往壬○○上開住處時，壬○○表示因戊○○先前有拍攝陳
    沛琄之裸照（戊○○涉嫌妨害祕密部分，另案經本院以109年
    度簡字第268號判處罪刑確定），其也要拍攝戊○○之裸照，
    壬○○、丙○○、庚○○、辛○○遂共同基於強制之單一犯意聯絡，
    由壬○○先以徒手毆打戊○○，並以腳踹戊○○之方式對其實施強
    暴(無證據證明已成傷，業由臺灣臺中地方檢察署檢察官就
    傷害部分不另為不起訴處分)，復命令庚○○、辛○○拍攝戊○○
    之裸照，庚○○、辛○○則依壬○○之指示，以將戊○○強行拖至廁
    所喝令其脫衣之強暴手段，而以手機(未扣案)拍攝戊○○之裸
    照，使戊○○行配合脫衣並拍攝裸照之無義務之事，拍攝完畢
    後，庚○○、辛○○乃將照片提示給壬○○、丙○○觀看，然丙○○仍
    不滿意所拍攝之照片，遂承前接續之犯意，而要求庚○○、辛○○重新拍攝戊○○之裸照，庚○○、辛○○乃承前犯意，以將戊○○
    再次強行拖進廁所之強暴方式重新以手機拍攝其裸照，使戊○○再行上開無義務之事。
二、壬○○又於108年2月25日晚上，因己○○、戊○○、温曉晴為與其
    談論戊○○涉嫌拍攝陳沛琄裸照及陳沛琄蹺家等事宜，而再次
    前往壬○○上開住處時，要求相關人員均須到場。癸○○因曾接
    收周○瑩(真實姓名年籍詳卷)所傳送之陳沛琄裸照，亦遭通
    知前來。癸○○到場後，隨即遭不詳之人檢視手機，發現手機
    內尚存有陳沛琄之裸照，壬○○知悉後，即與辛○○、乙○○及其
    他真實姓名年籍不詳之成年人共同基於傷害之單一犯意聯絡
    ，由壬○○命令辛○○、乙○○及其他真實姓名年籍不詳之成年人
    將癸○○拖到上開住處外面之柏油路上毆打，辛○○、乙○○及其
    他真實姓名年籍不詳之人即依指示將癸○○自上開住處拖出，
    並徒手或持棍棒(未扣案)毆打癸○○之頭部、身體，致癸○○受
    有臉部損傷、背多處挫傷、右側肩膀挫傷、右側大腿挫傷、
    右側手部掌骨基底部非移位閉鎖性骨折、腦震盪等傷害。
三、案經己○○、戊○○、癸○○訴由臺中市政府警察局第三分局報告
    臺灣臺中地方檢察署檢察官偵查起訴。　　　　
    理    由
壹、證據能力部分
　　按被告以外之人於審判外之陳述，雖不符刑事訴訟法第159
    條之1至第159條之4之規定，而經當事人於審判程序同意作
    為證據，法院審酌該言詞陳述或書面陳述作成時之情況，認
    為適當者，亦得為證據；當事人、代理人或辯護人於法院調
    查證據時，知有第159條第1項不得為證據之情形，而未於言
    詞辯論終結前聲明異議者，視為有前項之同意，刑事訴訟法
    第159條之5第1、2項分別定有明文。查被告丙○○、庚○○、辛○○及其等之辯護人於本院準備程序時雖曾爭執告訴人即證人
    己○○、戊○○於警詢時所為證述之證據能力（本院卷第78-79
    頁），然於本院審理時均已同意證人己○○、戊○○於警詢時所
    為證述之證據能力(見本院卷第365頁)；又本案認定事實所
    引用之其他下列供述證據，被告丙○○、庚○○、辛○○及其等之
    辯護人、被告乙○○於本院準備程序時均未爭執證據能力（本
    院卷第78-79頁），檢察官、被告4人及被告丙○○、庚○○、辛○○之共同辯護人於辯論終結前亦均未對該等證據之證據能力
    聲明異議（本院卷第361-384頁），本院復審酌前揭陳述作
    成時之情況，並無違法取證之瑕疵，亦認以之作為證據為適
    當，是本案有關被告4人以外之人於審判外之言詞或書面陳
    述等供述證據，依刑事訴訟法第159條之5規定，自均得為證
    據。至於以下所引用其餘非供述證據部分，既不適用傳聞法
    則，復查無違法取得之情事存在，自應認同具證據能力。
貳、認定犯罪事實所憑證據及理由：
一、關於犯罪事實一部分：
(一)訊據被告丙○○、庚○○、辛○○均矢口否認有何強制之犯行，被
    告丙○○辯稱：108年2月24日晚上告訴人戊○○在我上開住處時
    ，我沒有叫被告辛○○他們將戊○○帶去廁所拍裸照云云；被告
    庚○○、辛○○均辯稱：案發當天我沒有將戊○○帶去廁所拍裸照
    云云；辯護人則為被告丙○○、庚○○、辛○○辯護稱：案發當天
    戊○○之父母均在場，豈可能任由自己兒子被他人強拍裸照，
    且案發當天警察有來現場，何以己○○、戊○○、温曉晴沒有立
    即向警察反映此事，且經警察詢問有無不法情事發生，戊○○
    甚至還表示沒有不法情事發生，再者，本案卷內亦無戊○○之
    裸照或其他補強證據，至於法院雖有當庭勘驗被告辛○○與己○○之電話錄音，但在電話中被告辛○○並未承認他們有強拍裸
    照之行為，即使有講到被告壬○○的那支手機裡有裸照，但亦
    可能是被告辛○○他們實際上根本沒有拍攝戊○○之裸照，被告
    辛○○卻誤認為有拍攝，是以，即便對話錄音中有提到被告壬○○手機裡面有，但是因為被告壬○○的手機未據扣案，而無從
    查證手機內有無戊○○之裸照，自不得僅憑對話錄音即認定被
    告丙○○、庚○○、辛○○有為強制拍攝戊○○裸照之行為云云。
(二)經查，告訴人己○○與戊○○、證人温曉晴有於上開時間，前往
    被告壬○○上開住處討論陳沛琄與戊○○蹺家一事，且被告壬○○
    、丙○○、庚○○、辛○○於當時均在被告壬○○上開住處等情，已
    為被告丙○○、庚○○、辛○○所是認(見警卷第21、45-46、29-3
    1頁、偵卷第91頁、本院卷第99頁)，核與證人即告訴人己○○
    、戊○○於警詢及偵訊時之證述、證人温曉晴於偵訊時之證述
    大致相符(見警卷第71-75、77-79、93-101、103-105、113-
    119頁、偵卷第41-53、121-124頁)，並有一般通話明細查詢
    、切結書、告訴人己○○與被告壬○○、丙○○、辛○○之通話譯文
    、本院勘驗筆錄附卷可稽(見警卷第121-123、125-127、133
    頁、偵卷第63-81頁、本院卷第99-108頁)，是此部分之事實
    ，堪先認定。
(三)又告訴人戊○○於警詢時證稱：108年2月24日晚上，被告壬○○
    邀請我跟我爸爸己○○、我媽媽温曉晴到被告壬○○上開住處，
    為了他女兒陳沛琄翹家一事做個解釋，結果我們去的時候，
    被告壬○○就拿出陳沛琄的裸照說是我拍的，然後被告壬○○二
    話不說就叫被告庚○○、辛○○把我拖去廁所裡面拍裸照，進去
    廁所之後，被告庚○○、辛○○就叫我自己脫衣服，然後我就自
    己把全身衣服都脫掉，之後他們就各拿一支手機開始拍我裸
    照，拍完之後，他們走出去，我開始穿衣服，他們把裸照給
    被告壬○○及丙○○觀看，結果被告丙○○說照片拍得不滿意，又
    叫被告庚○○跟辛○○把我再次帶進廁所，重新拍一次裸照，後
    來我母親温曉晴因為擔心我被打，所以主動提出要修理我，
    就現場打我給被告壬○○看，之後被告壬○○就開始詢問我父母
    要如何處理陳沛琄裸照一事，還要我簽切結書，簽完之後我
    父母就用隔天還要上班、明天再談等理由來脫身等語(見警
    卷第71-73頁)，復於偵訊時證稱：108年2月24日晚上，我跟
    父母一起去被告壬○○上開住處解釋我跟陳沛琄翹家的事情，
    結果一到被告壬○○住處，被告壬○○就拿陳沛琄的裸照問我們
    為何會有這件事，說完後，被告壬○○就毆打我，他用腳踹我
    ，還打我巴掌，後來被告壬○○就說他女兒被拍裸照，他也要
    拍我的裸照，於是我就被被告庚○○、辛○○拖到廁所拍裸照，
    拍完後，被告庚○○拿照片給被告壬○○及丙○○觀看，結果被告
    壬○○及丙○○不滿意，又拿出一支蘋果的手機說要再重拍一次
    ，拍完裸照後，被告辛○○就打電話叫了一大群人過來，說我
    們要怎麼和解，我父母有給他們約1萬多元，一直拖到半夜
    ，我父母隔天要上班，才用這個理由離開等語(見偵卷第46-
    47頁)；告訴人己○○於警詢時證稱：108年2月24日被告壬○○
    邀請我們去他家裡做個解釋，當時有我跟我老婆温曉晴、我
    兒子戊○○、被告壬○○、丙○○、庚○○、辛○○及陳沛琄在場，被
    告壬○○突然拿出他女兒陳沛琄裸照說是我兒子戊○○拍的，我
    就問我兒子照片是不是他拍的，戊○○向我點頭，被告壬○○就
    以拳腳陸續毆打我兒子後，說我兒子拍了他女兒陳沛琄裸照
    ，他也要拍我兒子裸照，於是被告壬○○就叫被告庚○○、辛○○
    把我兒子帶去廚房的廁所內，要拍我兒子裸照，我們因為被
    告壬○○很兇，又聽到我兒子拍他女兒裸照的事情不知道如何
    處理，所以就不敢反抗，任由被告庚○○、辛○○將我兒子帶去
    拍裸照，被告庚○○、辛○○拍完後將我兒子裸照拿給被告壬○○
    及丙○○觀看，被告丙○○就說照片不夠清楚，要求被告庚○○、
    辛○○拿另外的手機再照一次，後來一直拖到翌日凌晨1至2時
    許，我就跟被告壬○○說明天還要上班，我們先回去，明天再
    過來處理等語(見警卷第113-117頁)，復於偵訊時證稱：108
    年2月24日到被告壬○○上開住處時，一開始我兒子就被被告
    壬○○打，他用腳往我兒子身上踹，後來被告壬○○表示因為我
    兒子拍他女兒裸照，所以他也要拍我兒子裸照，後來被告壬○○就叫被告庚○○、辛○○帶我兒子到後面的廁所裡面拍裸照，
    我不敢制止他們，因為他們好像要把我們吃掉一樣，我跟他
    們說如果你們要拍裸照，那我也沒辦法，第一次拍完後，被
    告庚○○、辛○○把手機拿出來給被告壬○○、丙○○觀看，後來被
    告丙○○認為拍得不夠好，所以再拿被告壬○○的手機重拍，第
    二次拍完後，就出來跟我們談賠償她女兒的事情，後來又陸
    續來了好幾個人，我老婆還先去外面便利商店提款，總共拿
    了1萬3000元給被告壬○○及丙○○，我當時跟被告壬○○表示我
    們先了解狀況，明天再跟他們談，約晚上12點多我們才離開
    等語(見偵卷第42-43頁)；證人温曉晴於偵訊時證稱：108年
    2月24日從繼中派出所出來後，被告壬○○約我們去他家談小
    孩離家出走的事情，到被告壬○○家後，我們不知道有照片的
    事情，被告壬○○有叫被告庚○○、辛○○把我兒子拖進去他家裡
    廁所，也要拍我兒子裸照，我兒子出來後，被告壬○○又問我
    們這件事怎麼負責，我有去提款拿錢給被告壬○○，後來已經
    拖到晚上12點多，我就說我們明天再過來處理等語(見偵卷
    第48-49頁)。經核，關於何人下達拍攝戊○○裸照之指示、何
    人實際持手機拍攝戊○○裸照、拍攝地點、拍攝次數、二度拍
    攝裸照之原因等關於戊○○遭拍攝裸照之細節過程，以及拍攝
    完畢之後續互動情形，證人戊○○、己○○之證述於警詢及偵訊
    時始終一致，並無明顯齟齬之處，且證人戊○○、己○○、温曉
    晴之證述互核亦大致相符，再以證人戊○○、己○○、温曉晴應
    無甘冒偽證罪處罰之風險，為虛偽陳述構陷上列被告之必要
    ，況且證人戊○○、己○○、温曉晴之證述尚有電話錄音之勘驗
    筆錄可資補強(詳後述)，是證人戊○○、己○○、温曉晴之上開
    證述應可採信。
(四)再查，經本院勘驗告訴人己○○與被告辛○○之電話錄音光碟(
    檔名【14 .aac】)，勘驗結果如附件所示，有本院勘驗筆錄
    足佐(見本院卷第106-108頁)，而倘若果如被告丙○○、庚○○
    、辛○○所辯其等並未以強暴之方式，強行拍攝戊○○之裸照，
    則當告訴人己○○向被告辛○○質問「你們進去給他(按即指告
    訴人戊○○)脫光光拍照，還拿兩三支在那邊拍，你們不會太
    誇張」、「你老母還叫你們拿蘋果的，進去加拍難道沒有嗎
    」等語時，衡情被告辛○○理應反駁表示未有此事，然被告辛○○不僅未加以否認，甚至還稱：「哪有拿兩三支，那是同一
    支你知道嗎？」、「我們沒有蘋果的手機不好意思」、「全
    部都用我爸的手機」、「我們這些兒子的手機裡面完全沒有
    你們的照片，只有我爸有」等語，益徵證人戊○○、己○○、温
    曉晴證稱戊○○遭被告壬○○、丙○○、庚○○、辛○○持手機強行拍
    攝裸照一事至為可信。則由證人戊○○、己○○、温曉晴之上開
    證述，及本院勘驗筆錄相互勾稽後，足以佐證被告壬○○、丙○○、庚○○、辛○○確實具有強制之犯意聯絡，並於上開時、地
    ，由被告壬○○以徒手毆打戊○○，並用腳踹戊○○(無證據證明
    已成傷，業由臺灣臺中地方檢察署檢察官不另為不起訴處分
    )，復指示被告庚○○、辛○○將戊○○強行拖至廁所喝令其脫衣
    之強暴手段，使戊○○行配合脫衣及拍攝裸照之無義務之事，
    至為明確。
(五)至於證人戊○○於警詢時雖曾證稱：被告壬○○二話不說叫被告
    辛○○、庚○○把我帶去廁所拍裸照，「事後」又打我等語(見
    警卷第71頁)；證人己○○則於警詢時雖曾證稱：被告壬○○二
    話不說把我兒子帶去廁所拍裸照，「事後」又打我兒子等語
    (見警卷第97頁)，然而，證人戊○○、己○○上開證述之真意，
    可能係指第一次被被告壬○○毆打並喝令強拍裸照後，事後又
    遭受被告壬○○第二次毆打，尚不得解為被告壬○○毆打之強暴
    手段係在拍攝裸照完畢之後始實施；遑論觀諸上開勘驗筆錄
    可知(見本院卷第106-108頁)，當己○○向被告辛○○質問以「
    他(按即指戊○○)去的時候，你老爸就先打了」、「對啊，你
    們打成這樣，請教一下我們大人都會怕了，不要說小孩了」
    ，被告辛○○僅稱「你們家來的時候，我們家還沒有叫人」、
    「嗯」，而未反駁被告壬○○於戊○○一開始到場時即施暴之事
    實，足認被告壬○○實施毆打戊○○之強暴手段之時間點，應係
    在開始拍攝裸照之前，附此敘明。
(六)又被告丙○○、庚○○、辛○○及其等之辯護人雖以前詞置辯，然
    告訴人己○○業已於警詢時證稱：我於案發時係因被告壬○○很
    凶狠，又聽聞到戊○○拍攝陳沛琄裸照之事而不知如何處理，
    因此對於被告壬○○、丙○○、庚○○、辛○○強拍戊○○裸照之犯行
    不敢抗拒等語(見警卷第115頁)，而每個人之膽識、危機應
    變能力本有差異，並非任何人在面對不法侵害之情境時，均
    有能力或膽量出面制止，再者，本案案發地點位於被告壬○○
    住處，對於被告壬○○、丙○○、庚○○、辛○○而言具有地利優勢
    ，而己○○、温曉晴乃係面對由他人所主宰之陌生環境，遑論
    被告壬○○、丙○○、庚○○、辛○○亦可能有人數或體格上之優勢
    ，是以，己○○、温曉晴確有可能係因害怕或驚慌失措而不敢
    制止被告丙○○、庚○○、辛○○強行拍攝戊○○裸照之行為，自不
    能僅因己○○、温曉晴於案發時亦在場，即認為被告丙○○、庚○○、辛○○並無可能從事強制之犯行，自屬當然。又依據第三
    分局東區分駐所110年4月21日職務報告所載(見本院卷第159
    頁)，巡邏員警係於108年2月25日晚間22時至24時擔任巡邏
    勤務時，始接獲值班派遣而前往被告壬○○上開住處，然於10
    8年2月24日時並未前往被告壬○○上開住處，是辯護人辯護稱
    108年2月24日有巡邏員警行經案發現場，顯與卷內事證不符
    。又被告辛○○於案發時業已成年，且學歷為高職畢業，此有
    被告辛○○個人之戶籍資料可佐(見本院卷第23頁)，則被告辛○○顯非智識淺薄之人，且被告辛○○自陳於案發時亦出現於現
    場(見本院卷第99頁)，則被告辛○○於案發後之電話對談中，
    面對「有無強行拍攝戊○○裸照」如此簡單之問題，豈有誤認
    之可能，是辯護人辯護稱被告辛○○上開譯文之對話內容可能
    係出於誤認云云，亦屬無稽。
(七)綜上所述，被告丙○○、庚○○、辛○○及其等之辯護人所辯均屬
    嗣後卸責之詞，不足採信。本案事證已臻明確，被告丙○○、
    庚○○、辛○○共同犯強制罪之犯行堪以認定，均應予依法論科
    。　　
二、關於犯罪事實二部分：
(一)訊據被告乙○○矢口否認有何傷害之犯行，辯稱：108年2月25
    日我有到被告壬○○上開住處，但我沒有毆打告訴人癸○○，當
    時現場很多人，有2、3個不認識的人在打癸○○，我是看到網
    路上的消息，問了被告辛○○後才去現場關心一下，而且癸○○
    是案發隔天才去驗傷，經過案發當晚的期間，如果癸○○有跟
    其他人結怨尋仇，那他身上所受的傷勢也不是我們所要承擔
    ，且當天有巡邏員警到場，癸○○也說沒事云云；被告辛○○矢
    口否認有何傷害之犯行，辯稱：108年2月25日我有在家，但
    我沒有聽到被告壬○○叫我去打癸○○，癸○○被帶到家裡外面打
    的時候，我沒有出去，我是聽到外面有聲音我才走出去勸架
    云云；被告辛○○之辯護人則為其辯護稱：就傷害部分，被告
    壬○○與丙○○於女兒陳沛琄失蹤後，就將該訊息登載於網路上
    ，後來就有一群正義網民聚集到被告壬○○住處門口，應該是
    網民看到癸○○手機裡有陳沛琄的裸照因而感到太氣憤，當中
    綽號阿豹的男子(本名為丁○○)就毆打癸○○，且證人甲○○、被
    告乙○○亦於警詢、偵訊時均證稱當時動手毆打癸○○的人是阿
    豹，而與被告壬○○、辛○○無關等情，且癸○○於警詢、偵訊、
    審理中歷次之陳述均不一致，故其證述之證明力有重大瑕疵
    ，不足以引為不利於被告辛○○之證據云云。
(二)經查，被告乙○○、辛○○有於上開時間，出現於被告壬○○上開
    住處，且癸○○當時遭人拖到被告壬○○上開住處外面之柏油路
    上毆打等情，已為被告乙○○、辛○○所是認(見警卷第47-49、
    61頁、偵卷第102頁、本院卷第76、99頁)，核與證人己○○、
    戊○○於警詢、偵訊時所為之證述、證人即告訴人癸○○於於警
    詢、偵訊及審理時所為之證述、證人温曉晴於偵訊時所為之
    證述大致相符(見警卷第94、117、135-138、139-141頁、偵
    卷第41-53、51-53、121-124頁、本院卷第175-208頁)，並
    有仁愛醫療財團法人大里仁愛醫院診斷證明書（乙種）附卷
    可稽(見警卷第149頁)，是此部分之事實，堪先認定。
(三)被告乙○○、辛○○及其他真實姓名不詳之成年人是否共同基於
    傷害之犯意聯絡，而下手實施傷害癸○○之行為，並造成癸○○
    受有上開傷勢結果：
  1.查證人癸○○於警詢時證稱：108年2月25日晚間9時許，我在
    被告壬○○上開住處與被告庚○○等人見面，當時他們在我手機
    裡找到陳沛琄的裸照，被告壬○○就表示拖出去打，之後被告
    辛○○、乙○○他們其中幾人就動手打我，但因為我眼睛遮著，
    我也不確定到底是誰動手打我，被打完之後我就趕快打電話
    給家人求救等語(見警卷第136頁)，復於108年11月12日偵訊
    時證稱：108年2月25日晚間9時許，我到被告壬○○上開住處
    ，被告壬○○叫來的人把我的手機拿走，交給被告壬○○的兒子
    庚○○，他們發現有陳沛琄的裸照，被告壬○○就表示拖出去打
    ，也是被告壬○○叫來的人包括被告辛○○、乙○○把我拖出去打
    ，其他打我的人我不認識，當下我在保護我的頭部，所以我
    沒有辦法看到還有誰打我，但我知道被告辛○○、乙○○有打我
    ，其他的人我不認識，我頭部、背部被打，他們有用球棒棍
    打我，被打完後，警察到場，我第一時間打給家長說我出事
    了等語(見偵卷第51頁)，又於109年6月18日偵訊時證稱：當
    時是被告辛○○、乙○○把我拖出去，打我的人有被告辛○○、乙○○及其他人等語(見偵卷第122-123頁)，再於本院審理時證
    稱：108年2月25日案發當天晚上，我有去被告壬○○上開住處
    ，當天是被告庚○○用LINE跟我說，叫我過去他們家，去了之
    後，庚○○把我的手機拿走，後來壬○○就叫他們那邊的人把我
    拖出去打，在我被毆打前，被告壬○○有把手機還我，叫我打
    電話給家人來處理裸照這件事，我就打電話給我父親，之後
    辛○○跟乙○○就把我拖出去，拉到他們家的柏油路上，對我毆
    打，當下我還沒有被拉出去時，我還沒有做遮擋的動作，所
    以我看得到誰拉我出去，而且我被毆打當下有聽到被告辛○○
    罵我三字經的聲音等語(見本院卷第189-207頁)。
　2.查證人戊○○於警詢時證稱：於108年2月25日21時許，在被告
    壬○○上開住處，我看到癸○○跟被告壬○○、庚○○、辛○○、乙○○
    見面，我先看到他們把癸○○的手機拿去檢查有沒有裸照，因
    為有看到1到2張照片，被告壬○○就說直接拖出去打，然後癸○○就被被告辛○○、乙○○等人拖出去打等語(見警卷第94頁)，
    復於108年11月12日偵訊時證稱：於108年2月25日，被告庚○○打電話給癸○○，叫癸○○過去被告壬○○上開住處，一起過問
    裸照的事情，癸○○一來手機就被搜走了，被被告庚○○、辛○○
    發現手機裡還有照片，被告壬○○就叫人把癸○○拖出去打，我
    知道被告乙○○、案外人施家豪有打癸○○，因為被告乙○○、案
    外人施家豪就在癸○○旁邊，把他拖出去，但我沒有看到打人
    的畫面等語(見偵卷第47頁)，復於109年6月18日偵訊時證稱
    ：劉德陽一來，手機就被搶過去，說有看到一張照片，被告
    壬○○就說拖出去打，我看到被告乙○○、辛○○、案外人施家豪
    把癸○○拖出去，他們是直接拖去巷子打，他們回來的時候，
    我聽到被告辛○○跟他爸爸，以及他朋友間的談話有提到他們
    有打癸○○等語(見偵卷第122頁)；證人己○○於於108年11月12
    日偵訊時證稱：於108年2月25日當晚，被告壬○○把相關人士
    都找去，癸○○也有去，每個人手機都交出來給被告壬○○叫來
    的小弟檢查，他們發現癸○○手機還有照片，就叫其中一個胖
    胖的人把癸○○拖出去打，胖胖的那個人有拿一根棍棒，我有
    聽到鐵棍、棍棒毆打的聲音，被告壬○○的兒子也有去，過了
    一會兒，有把癸○○拖進來，我看到他左邊眉毛旁邊流了很多
    血等語(見偵卷第45-46頁)，復於109年6月18日偵訊時證稱
    ：我上次偵訊時提到被告壬○○有叫一個胖胖的人把癸○○拖出
    去，那個胖胖的人是指被告乙○○，因為我們從臉書找到這個
    人，我當時看到把癸○○拖出去的人就是被告乙○○、辛○○，至
    於案外人甲○○是逼我們寫切結書的見證人，但不是打癸○○的
    人等語(見偵卷第123頁)。
　3.被告辛○○之辯護人雖辯護稱：癸○○就何人實際下手毆打伊、
    何人實際拖行伊、伊撥打電話向家人求救之時間點前後陳述
    矛盾不一，而有重大瑕疵云云，惟查：
　　關於究竟是何人動手毆打癸○○等情，癸○○雖曾於警詢時證稱
    ：被告辛○○、乙○○他們其中幾人就動手打我，但因為我眼睛
    遮著，我也不確定到底是誰動手打我等語(見警卷第136頁)
    ，然而，劉德陽於偵訊時即證稱：被告辛○○、乙○○把我拖出
    去打，其他打我的人我不認識，當下我在保護我的頭部，所
    以我沒有辦法看到還有誰打我，但我知道被告辛○○、乙○○有
    打我，其他的人我不認識等語(見偵卷第51頁)，可見癸○○於
    警詢時所稱「我也不確定到底是誰動手打我」等語之真意，
    並非指無法確定被告辛○○、乙○○有無下手之意，而係指癸○○
    僅能確定被告辛○○、乙○○有對其下手施暴，至於其他還有哪
    些人亦對其施暴，則因癸○○之眼睛被遮住、不認識其他人等
    因素而無法確定，故關於究竟是何人動手毆打癸○○等節，癸○○所述並無前後不一之情形；又關於何人將癸○○自被告壬○○
    住處強行拖出等情，癸○○雖曾於108年11月12日偵訊時證稱
    ：被告辛○○沒有拖我，只是走在前面等語(見偵卷第52頁)，
    而與其於109年6月18日偵訊時、本院審理時證稱其係遭被告
    辛○○、乙○○拖出去等語不符(見偵卷第122頁、本院卷第195
    頁)，而有前後不一之瑕疵，然而，證人戊○○、己○○均證稱
    係被告辛○○、乙○○將癸○○自被告壬○○住處強行拖出，已如前
    述，而非僅有癸○○之單一指述而已，是以，自足以治癒此部
    分指述之瑕疵，並應以癸○○於108年11月12日偵訊時及本院
    審理時之證述較為可信；又關於癸○○撥打電話向其家人求救
    之時間點，癸○○於警詢時先係證稱：我被毆打完之後，我就
    趕快打電話給家人求救等語(見警卷第136頁)，復於本院審
    理時改稱：在我被毆打前，被告壬○○有把手機還我，叫我打
    電話給家人來處理裸照這件事，我就打電話給我父親，之後
    辛○○跟乙○○就把我拖出去等語(見本院卷197第)，而有前後
    不一之瑕疵，然而，癸○○究竟何時撥打電話向其家人求救，
    與傷害罪之構成要件內容無關，且癸○○於警詢及審理時之陳
    述已相隔2年以上，癸○○可能已因時間經過而記憶模糊，是
    以，縱使此部分之指述有不一致之瑕疵，亦僅屬無關宏旨之
    枝節事項，不足以彈劾癸○○上開證述之憑信性。
  4.經核，告訴人癸○○就其遭被告辛○○、乙○○及其他真實姓名不
    詳之人自被告壬○○上開住處拖出，並以徒手或持棍棒毆打之
    過程，於警詢、偵訊及審理時所為之證述均大略相符，而無
    嚴重歧異之處；證人戊○○、己○○就癸○○遭被告辛○○、乙○○及
    其他真實姓名不詳之人自被告壬○○上開住處拖出，並以徒手
    或持棍棒毆打等情，於警詢、偵訊時所為之證述均大致相符
    ，而無明顯矛盾之處；而癸○○、戊○○、己○○並無甘冒偽證罪
    處罰之風險，為虛偽陳述構陷上列被告之必要，復有仁愛醫
    療財團法人大里仁愛醫院診斷證明書可資補強其等之證述(
    詳後述)，是癸○○、戊○○、己○○之上開證述自屬可信。則依
    癸○○、戊○○、己○○之上開證述可知，被告壬○○、辛○○、乙○○
    及其他真實姓名不詳之人於上開時間、地點，確實具有傷害
    之犯意聯絡，並由被告壬○○下達指令，復由被告辛○○、乙○○
    及其他真實姓名不詳之人將癸○○拖行至被告壬○○住處外之柏
    油路上，對其以徒手或持棍棒毆打之方式實施傷害行為，至
    為灼然。
　5.又觀諸仁愛醫療財團法人大里仁愛醫院診斷證明書所載(見
    警卷第149頁)，可知劉德陽係於108年2月25日晚間11時48分
    即前往就醫，而非如被告乙○○所辯案發隔天才去驗傷，則癸○○於案發後相隔不久便立即前往醫院就診，與一般人遭受他
    人傷害會立即前往醫院驗傷採證之常情相符，又該診斷證明
    書記載癸○○受有臉部損傷、背部多處挫傷、右側肩膀挫傷、
    右側大腿挫傷、右側手部掌骨基底部非移位閉鎖性骨折、腦
    震盪等傷勢，與癸○○證稱其受攻擊之位置(頭部、背部等處)
    均大致相符，復參以證人己○○亦證稱：108年2月25日當晚癸○○被毆打後，有看到他左邊眉毛流了很多血等語(見偵卷第4
    5頁)，顯見劉德陽所受上開傷勢，乃係被告辛○○、乙○○及其
    他真實姓名不詳之人對其下手實施傷害行為所造成，其間具
    有相當因果關係，自屬無疑。
　6.至於被告乙○○另辯稱：108年2月25日當晚有巡邏員警到場，
    癸○○也說他沒事云云，惟查，觀諸臺中市政府警察局勤務指
    揮中心受理110報案紀錄單所載，該紀錄單記載之報案時間
    為108年2月25日晚間10時32分，案發地點為被告壬○○上開住
    處，回報說明欄則記載：民眾癸○○及周○瑩等人，疑似因侵
    害隱私權問題而發生爭執，且於過程中造成劉民臉部受傷，
    警方到場後，劉民表示要先行前往驗傷，暫不提告，職依法
    告知權利等語(見本院卷第161頁)；復觀諸110年4月21日員
    警職務報告記載：職於108年2月25日22時至24時擔任巡邏勤
    務，接獲值班派遣稱被告壬○○上開住處有人吵架，因而到場
    處理，於欲離開現場時，癸○○(職務報告誤載為劉明揚)父母
    在屋外攔住警方，向警方表示癸○○適才有被毆打之情，警方
    詢問後，癸○○稱係因與被告壬○○之女兒發生隱私權糾紛故遭
    人毆打，癸○○傷勢部分，因當時路邊無燈光，經癸○○提起遭
    人毆打，職才留意到癸○○臉部似乎有紅腫狀況等語(見本院
    卷第159頁)，顯見癸○○於案發當晚即有向員警表達遭人傷害
    之情形，且員警亦有注意到癸○○有臉部紅腫之傷勢，而與被
    告乙○○前開所辯不符。
　7.又證人甲○○於警詢時雖證稱：我與癸○○原本不認識，案發前
    ，我有看到被告庚○○instagram限時動態說他妹妹陳沛琄找
    不到人，要朋友圈幫忙找，我就打電話向被告庚○○、辛○○詢
    問狀況，後來108年2月24日晚上我有看到庚○○instagram限
    時動態說他妹妹陳沛琄找到了，同年月25日綽號阿豹之人打
    電話邀請我一同前往被告庚○○家中關心，綽號阿豹之人就開
    車載我一起前往，後座還有一個阿豹的朋友但我不認識他，
    我們於25日晚間8時至9時左右抵達被告庚○○家中，後來癸○○
    拿手機進來，先拿他的手機給被告庚○○、辛○○看，被告辛○○
    就拿手機給我們看還有裸照的照片，綽號阿豹之人就將癸○○
    帶到門外，約5分鐘左右傳來打架的聲音，被告庚○○就去拉
    住阿豹的朋友，但阿豹的朋友還是一直打癸○○，總共有2人
    動手打癸○○，就是阿豹跟他朋友等語(見警卷第63-69頁)，
    復於偵訊時證稱：案發當時是一個叫阿豹的人打癸○○，我當
    時有拉著阿豹叫他不要再打了，且被告乙○○並沒有動手打癸○○，除了阿豹，我沒有看到誰打癸○○等語(見本院卷第103-1
    04頁)；惟查，證人甲○○就下手毆打癸○○之人究竟僅有阿豹1
    人而已，或係由阿豹與其朋友2人共同毆打癸○○，證人甲○○
    前後所述矛盾不一，而有瑕疵，則其證述是否可信，已有疑
    義，且證人甲○○與被告乙○○為親兄弟關係，業據證人甲○○陳
    明在卷(見偵卷第102頁)，則證人甲○○顯有迴護自己親兄弟
    即被告乙○○，而為虛偽陳述之動機，是證人甲○○之上開證述
    ，尚難遽採為有利於被告乙○○之認定依據；又證人甲○○與被
    告辛○○於案發前既已認識，與癸○○則素不相識，業經證人甲○○證述如前，則證人甲○○之證述恐有偏袒被告辛○○之虞，且
    證人甲○○之證述亦有前述之瑕疵，再者，本案之起因係因被
    告辛○○之妹妹陳沛琄疑似遭人無故竊錄裸照，且癸○○之手機
    內尚有陳沛琄之裸照，進而爆發本案衝突，是以，衡情被告
    辛○○因較有動機違犯本案傷害之犯行，殊難想像與陳沛琄非
    親非故之阿豹有何動機主導實施本案，是以，自應以證人癸○○、戊○○、己○○之上開證述較為可信，尚難以證人甲○○之上
    開證述，即為有利於被告辛○○之認定基礎。另被告乙○○於警
    詢、偵訊及本院審理時雖一致證稱：108年2月25日晚上是綽
    號阿豹之人及其朋友共2人動手打癸○○，我跟被告辛○○都沒
    有動手，反而是我跟被告辛○○去幫忙把人拉開等語(見警卷
    第57-61頁、偵卷第101-105頁、本院卷第175-189頁)，惟查
    ，被告乙○○與辛○○同為本案被告，兩人間之利害關係相同，
    被告乙○○與癸○○於本案則處於對立關係，則被告乙○○之證述
    恐有迴護被告辛○○及自己之虞，且衡情被告辛○○相較於阿豹
    而言，更具有違犯本案之動機，業經本院說理認定如前，是
    以，自應以證人癸○○、戊○○、己○○之上開證述較為可信，被
    告乙○○之證述亦不足以遽採為有利於被告辛○○之論斷基礎。
(四)綜上所述，被告乙○○、被告辛○○及其辯護人上開所辯均屬嗣
    後卸責之詞，不足採信，本案事證已臻明確，被告乙○○、辛○○共同犯傷害罪之犯行，堪以認定，均應予依法論科。
參、論罪科刑
一、按行為後法律有變更者，適用行為時之法律，但行為後之法
    律有利於行為人者，適用最有利於行為人之法律，刑法第2
    條第1項定有明文。被告辛○○、乙○○行為後，刑法第277條業
    於108年5月31日修正施行。修正前之刑法第277條第1項原規
    定：「傷害人之身體或健康者，處3年以下有期徒刑、拘役
    或1千元以下罰金」，修正後之刑法第277條第1項則規定：
    「傷害人之身體或健康者，處5年以下有期徒刑、拘役或50
    萬元以下罰金」，經比較修正前後之法律，修正後之規定係
    提高刑罰，顯然不利於被告辛○○、乙○○，則依刑法第2條第1
    項前段規定，即應適用被告辛○○、乙○○行為時之法律即修正
    前刑法第277條第1項規定處斷。又被告辛○○、丙○○、庚○○行
    為後，刑法第304條業經總統於108年12月25日修正公布，並
    自同年月27日起生效，修正前刑法第304條之法定刑規定為
    「3年以下有期徒刑、拘役或3百元以下罰金。」其中罰金刑
    依刑法施行法第1條之1第1項、第2項前段規定換算後為新臺
    幣（下同）9千元，修正後則規定為「3年以下有期徒刑、拘
    役或9千元以下罰金。」由前開修正前、後條文可知，此次
    修正之目的，係將原本必須援引刑法施行法第1條之1第2項
    而提高一定倍數後之罰金數額，直接明定於刑法分則之個別
    條文中，從而省卻迂迴適用法律之繁瑣與不便，實質上並未
    變更此一犯罪類型之應刑罰性及其法律效果，是以此部分條
    文之修正，僅係將原有錯綜之法律規定化繁為簡，核與單純
    之文字修正無異，無關處罰之輕重，對被告辛○○、丙○○、庚○○而言，亦無有利或不利之影響，即非屬刑法第2條第1項所
    指之法律有所變更，自不生新舊法比較之問題，而應依一般
    法律適用原則，逕行適用裁判時法，另此敘明。　
二、核被告辛○○就犯罪事實一、二所為，分別係犯刑法第304條
    第1項之強制罪、修正前刑法第277條第1項之傷害罪；核被
    告丙○○、庚○○就犯罪事實一所為，均係犯刑法第304條第1項
    之強制罪；核被告乙○○就犯罪事實二所為，係犯修正前刑法
    第277條第1項之傷害罪。
三、被告辛○○、丙○○、庚○○與共同被告壬○○(由本院另行審結)就
    犯罪事實一所為，具有犯意聯絡及行為分擔，應論以共同正
    犯；被告辛○○、乙○○及共同被告壬○○(由本院另行審結)、其
    他真實姓名不詳之成年人就犯罪事實二所為，具有犯意聯絡
    及行為分擔，應論以共同正犯。
四、又就犯罪事實一部分，被告辛○○、丙○○、庚○○雖以強暴之手
    段，使戊○○行配合脫衣並拍攝裸照之無義務之事共2次，然
    均係出於同一強制之犯意聯絡，在密接時地反覆實行，且侵
    害戊○○同一之自由法益，各行為之獨立性極為薄弱，應論以
    接續犯之一罪。就犯罪事實二部分，被告辛○○、乙○○雖徒手
    或持棍棒毆打癸○○之不同身體部位，然均係出於同一傷害之
    犯意聯絡，在密接時地反覆實行，且侵害癸○○同一之身體法
    益，各行為之獨立性極為薄弱，應論以接續犯之一罪。　　
五、被告辛○○就犯罪事實一、二所為，犯意各別，行為互異，應
    予分論併罰。　
六、爰以行為人之責任為基礎，審酌被告丙○○、庚○○、辛○○不思
    以理性、合法之途徑解決糾紛，竟以上開強暴之手段，使戊○○行配合脫衣並拍攝裸照之無義務之事，進而造成戊○○之身
    心受創，另審酌被告辛○○、乙○○未能尊重他人之身體法益及
    克制自己之情緒，竟下手毆打癸○○，致使癸○○受有上開傷勢
    ，所為殊值非難；復參以被告丙○○、庚○○、辛○○、乙○○均始
    終否認犯行，可認其等之犯後態度均不佳，顯無悔意可言；
    兼衡被告丙○○、庚○○、辛○○、乙○○之犯罪動機、目的、手段
    、素行、所造成之危害程度，暨被告丙○○自陳：學歷為高職
    畢業，目前無業，正在照顧被告壬○○，之前也沒有工作，經
    濟狀況貧困，還有一名國中3年級之未成年子女需扶養等一
    切情狀(見本院卷第379頁)；被告庚○○自陳：高中肄業，目
    前待業中，之前曾受雇擔任早餐店員工，經濟狀況不佳，沒
    有未成年子女需扶養等一切情狀(同上頁)；被告辛○○自陳：
    高職畢業，目前待業中，之前曾受雇從事汽車維修工作，經
    濟狀況不佳，沒有未成年子女需扶養等一切情狀(同上頁)；
    被告乙○○自陳：高職畢業，之前曾受雇從事防水人員，經濟
    狀況勉持，沒有未成年子女需扶養等一切情狀(同上頁)，就
    被告丙○○、庚○○、辛○○、乙○○分別量處如主文所示之刑，並
    均諭知易科罰金之折算標準，復就被告辛○○部分，斟酌其所
    犯各罪侵害法益之異同、對侵害法益之加重效應、時間、空
    間之密接程度，而為整體評價後，定其應執行之刑如主文所
    示，並定其易科罰金之折算標準。
肆、沒收部分
　　未扣案之手機雖為被告丙○○、庚○○、辛○○用以違犯本案強制
    犯行之犯罪工具；未扣案之棍棒雖為被告辛○○、乙○○用以違
    犯本案傷害犯行之犯罪工具，惟均未據扣案，復無證據證明
    現仍存在而未滅失，亦非屬違禁物，且為日常生活中極易取
    得之物品，無論沒收或追徵與否，對於刑罰預防矯治目的之
    助益不高，欠缺刑法上之重要性，倘若仍予以沒收或追徵，
    反而徒增沒收執行之困難性，爰均不予宣告沒收，併此敘明
    。　　
據上論斷，應依刑事訴訟法第299條第1項前段，刑法第2條第1項
前段、第28條、第277條第1項(修正前)、第304條第1項、第41條
第1項前段、第8項、第51條第5款，刑法施行法第1條之1，判決
如主文。
本案經檢察官康淑芳提起公訴，由檢察官子○○到庭執行職務　
中　　華　　民　　國　　111 　年　　5 　　月　   20 　日
                  刑事第四庭    審判長法  官  黃佳琪  
                                      法  官  劉依伶
                                      法  官  魏威至
以上正本證明與原本無異。
如不服本判決應於收受判決後20日內向本院提出上訴書狀，並應
敘述具體理由。其未敘述上訴理由者，應於上訴期間屆滿後20日
內向本院補提理由書（均須按他造當事人之人數附繕本）「切勿
逕送上級法院」。
告訴人或被害人如不服判決，應備理由具狀向檢察官請求上訴，
上訴期間之計算，以檢察官收受判決正本之日起算。
                                      書記官  林鈺娟
中　　華　　民　　國　　111 　年　　5 　　月　　6 　　日
附錄本案論罪科刑之法條：
修正前中華民國刑法第277條第1項
傷害人之身體或健康者，處3年以下有期徒刑、拘役或1,000元以
下罰金。

中華民國刑法第304條
以強暴、脅迫使人行無義務之事或妨害人行使權利者，處 3 年
以下有期徒刑、拘役或 9 千元以下罰金。
前項之未遂犯罰之。

【附件】
勘查標的：108 偵29566 卷宗證物袋內「告訴人己○○109.6.22提供」內光碟內資料夾檔名為【錄音原檔】內檔案【14.aac】 影片全長：6分58秒【僅勘驗03：55-05：50】  己○○：那個都不是重點啦，因為他拍照的是私人的，第一天去你們 　　　　用脅迫的方式給我兒子脫光光拍照，請問一下難道你們都沒 　　　　事，你們兩三支手機在拍我們的裸照 辛○○：我跟你講話，你說話要這麼『鹹』嗎？我好好的說捏 己○○：我好好的說啊 辛○○：啊不是啊，你跟我說脅迫，什麼脅迫，你問你兒子，我們說 　　　　的話他哪有不同意，他不同意可以直接做出不同意的態度， 　　　　可是他沒有啊 己○○：請教一下，你家這麼遠，你們家那麼多人在那邊，你請教一     　　下，他有辦法不同意嗎 辛○○：你兒子那時候來的，我們家還沒人唷 己○○：他去的時候，你老爸就先打了 辛○○：你們家來的時候，我們家還沒有叫人 己○○：對啊，你們打成這樣，請教一下我們大人都會怕了，不要說     　　小孩了 辛○○：嗯 己○○：對啊，你們進去給他脫光光拍照，還拿兩三支在那邊拍，你     　　們不會太誇張 辛○○：哪有拿兩三支，那是同一支你知道嗎？ 己○○：你老母還叫你們拿蘋果的，進去加拍難道沒有嗎 辛○○：我們沒有蘋果的手機不好意思 己○○：反正你媽說不知道哪一支 辛○○：全部都用我爸的手機..全部都用我爸的手機 己○○：你用你老爸的手機拍 辛○○：我們這些兒子的手機裡面完全都沒有你們的照片，只有我爸 　　　　有 己○○：對啊，那時候你爸也說要給我們上傳，沒有嗎 辛○○：重點是～（聽不清楚） 己○○：我們怎麼知道你們有沒有上傳，親戚朋友有沒有我們怎麼知     　　道 辛○○：看你們要怎麼說，直接來說，我跟你說這件事情就是我來處 　　　　理，我會擋我爸，你知道嗎？我現在的意思就是我擋我爸， 　　　　什麼事情我來處理，我處理就是好好的說，說不行看要怎麼 　　　　走再怎麼走，對嗎？你是否知道意思